臺灣臺北地方法院民事簡易判決
111年度北簡字第8610號
原      告  凱基商業銀行股份有限公司

法定代理人  魏寶生
訴訟代理人  蔣郁瑤
被      告  汪玉妹


上列當事人間請求返還借款事件，本院於民國111年7月13日言詞
辯論終結，判決如下：
　　主　　　文
被告應給付原告新臺幣387,397元，及其中新臺幣381,904元自民
國110年12月11日起至清償日止，按年息百分之15計算之利息。
訴訟費用新臺幣4,190元由被告負擔。
本判決得假執行。被告如以新臺幣387,797元為原告預供擔保後
，得免為假執行。
　　事實及理由
一、原告起訴主張略以：被告於民國90年10月24日與原告（原名
    萬泰銀行）訂立小額循環信用貸款契約，約定以GEORGE & M
    ARY 現金卡為工具循環使用。依契約書第3、7條約定，於繳
    款期限前按年息18.25%計算利息，延滯則按年息20%計算利
    息。又自104年9月1日起依銀行法第47條之1第2項規定按年
    息15%計算利息。詎被告未依約給付，尚欠本金債權新臺幣
    （下同）381,904元；前述本金債權自110年12月11日起至清
    償日止，按年息15%計算之遲延利息；已計未收利息5,493元
    。又按契約第11條，被告未依約繳納本息，已喪失期限利益
    ，全部債務視為到期，詎被告未依約履行給付義務，屢經催
    討無效，爰依消費借貸契約之法律關係請求等語，並聲明如
    主文第1項所示。
二、被告則以：對原告起訴內容沒有意見，因為疫情現在沒有工
    作，生活困難等語置辯。
三、經查，原告主張之事實，業據提出與其所述相符之之小額循
    環信用貸款契約、條款變更約定書、交易紀錄等件影本為證
    ，且為被告所不爭執，自堪信為真實。被告雖辯稱無力清償
    云云，惟此係被告履行債務能力問題，與原告請求並無影響
    。是原告依消費借貸契約之法律關係，請求被告給付如主文
    第1項所示，為有理由，應予准許。
四、本件係就民事訴訟法第427條第1項訴訟適用簡易程序所為被
    告敗訴判決，依同法第389條第1項第3款規定，應依職權宣
    告假執行。並依同法第392條第2項規定，依職權宣告被告如
    以主文第3項所示金額為原告預供擔保後，得免為假執行。
五、訴訟費用負擔之依據：民事訴訟法第78條。本件訴訟費用額
    ，依後附計算書確定如主文所示之金額。
中　　華　　民　　國　　111 　年　　7 　　月　　27　　日
　　　　　　　　　臺灣臺北地方法院臺北簡易庭
　　　　　　　　　　　　　　　法　官　蔡玉雪
以上為正本係照原本作成。
如不服本判決，應於判決送達後20日內向本庭提出上訴狀，並按
他造當事人之人數附繕本；如委任律師提起上訴者，應一併繳納
上訴審裁判費。
中　　華　　民　　國　　111 　年　　7 　　月　　27　　日
　　　　　　　　　　　　　　　書記官　陳黎諭
計   算   書：
項　　　　目　　　　　　金額（新臺幣）　　備　　註
第一審裁判費　　　　　　4,190元
合　　　　計　　　　　　4,190元